【裁判字號】    98,審易,1407
【裁判日期】    990122
【裁判案由】    傷害等
【裁判全文】
臺灣桃園地方法院刑事判決            98年度審易字第1407號
公  訴  人  臺灣桃園地方法院檢察署檢察官
被      告  己○○
上列被告因傷害等案件，經檢察官提起公訴（98年度偵字第5964
號），本院判決如下：
    主  文
己○○被訴毀損及傷害部分公訴不受理。
    理  由
一、公訴意旨如檢察官起訴書所載（如附件）。
二、按告訴乃論之罪，告訴人於第一審辯論終結前得撤回其告訴
    ，又告訴經撤回者，法院應諭知不受理之判決，刑事訴訟法
    第238 條第1 項、第303 條第3 款分別定有明文。本件被告
    己○○因起訴書犯罪事實欄所載行為，經檢察官認涉犯刑法
    第354 條之毀損罪嫌及第277 第1 項之傷害罪嫌。惟查，上
    開二罪名依同法第357 條及第287 條前段規定，均須告訴乃
    論，茲因告訴人甲○○、丙○○於民國98年10月16日具狀撤
    回告訴，此有刑事撤回告訴狀在卷可佐，依前開法律規定，
    本件爰不經言詞辯論，逕為不受理判決之諭知。
三、據上論斷，應依刑事訴訟法第303 條第3 款、第307 條，判
    決如主文。
中    華    民    國    99    年    1     月    22    日
                      刑事庭  法  官  林靜梅
以上正本證明與原本無異。
如不服本判決應於收受判決後10日內向本院提出上訴書狀，並應
敘述具體理由。其未敘述上訴理由者，應於上訴期間屆滿後20日
內向本院補提理由書( 均須按他造當事人之人數附繕本) 「切勿
逕送上級法院」。
                              書記官  施春祝
中    華    民    國    99    年    1     月    22    日
附件：
臺灣桃園地方法院檢察署檢察官起訴書
                                      98年度偵字第5964號
    被      告  己○○  男  48歲（民國○○年○月○○日生）
                        住桃園縣中壢市洽溪里洽溪子24號
                        國民身分證統一編號：Ｚ000000000號
上列被告因傷害等案件，已經偵查終結，認應該提起公訴，茲將
犯罪事實及證據並所犯法條分敘如下：
            犯罪事實
一、己○○曾因竊盜案件，經臺灣桃園地方法院判處有期徒刑6
    月確定，甫於民國94年3月15日易科罰金執行完畢；又因業
    務過失傷害案件，經臺灣桃園地方法院判決有期徒刑3月確
    定，於96年4月11日易科罰金執行完畢。詎猶未知悔改，於
    97年10月28日上午，在桃園縣中壢市洽溪里洽溪子22之2號
    內，與甲○○談論有關鍾雨騰所購挖土機一事，並請託吊車
    司機謝耘光到場，將已拆解之挖土機搬上吊車，然嗣雙方就
    挖土機之金額生有齟齬，己○○竟基於傷害、妨害自由之犯
    意，持鐵管毆打甲○○，甲○○遭毆後欲逃離現場，己○○
    仍從後追趕，甲○○遂以防身液向後噴灑（己○○對此告訴
    甲○○傷害，另為不起訴處分），雙方僵持不下，詎己○○
    竟向甲○○恫稱：「我只有一個人，我跟你同歸於盡」等足
    以使人心生畏懼之詞，隨即持打火機欲點燃氧氣桶及乙炔桶
    ，甲○○見狀，立即攜妻乙○○○及女丙○○與吊車司機謝
    耘光離去，待行近桃園縣中壢市青埔高鐵站附近之桃園縣中
    壢市○○○路○段與民權路4段路口，停等紅燈之際，己○○
    竟夥同另4名真實姓名年籍不詳之成年男子駕車尾隨，見機
    不可失，持木棍下車，毀損甲○○所駕車號5123─RG號休旅
    車之前、後擋風玻璃及左、右車側玻璃、右前方A柱、左前
    方車門等處，及丙○○所駕駛之車號L9─0123號自小貨車之
    右車門、右後車斗等處，足生損害於甲○○。
二、案經甲○○、丙○○訴請桃園縣政府警察局中壢分局報告偵
    辦。
            證據並所犯法條
一、被告己○○經合法傳喚未到案。惟查，被告於警詢中否認犯
    行，辯稱：伊未率眾毀損甲○○及丙○○所駕車輛云云。經
    查，甲○○與被告之弟鍾雨騰間存有挖土機債務糾紛乙節，
    有卷附甲○○提供之本署97年12月31日丁○玲為97偵22893
    字第112923號函附卷可稽。次查，證人即吊車司機謝耘光證
    稱：97年10月28日上午，甲○○請渠駕駛吊卡車前往桃園縣
    中壢市洽溪子22之2號現場吊挖土機，到現場時，被告與甲○○正在談事情，渠操作吊桿，鍾老闆（按：即被告己○○
    ）把挖土機駕駛座上方的塑膠蓋吊在吊桿上，渠再吊到車上
    ，渠轉頭時發現鍾老闆拿著鐵棍追著洪先生（按：即告訴人
    甲○○）跑，跑到渠車邊，渠怕己○○的棍子打到車子，渠
    將棍子搶下，丟到車上，渠有見到己○○裝乙炔，渠見狀快
    跑，惟未聽到要同歸於盡，渠未與甲○○及其家人一起離開
    ，渠自己走，惟嗣甲○○超過渠，停在紅綠燈，渠也停下車
    ，突然有輛沒有屁股的黑色小轎車擋在洪老闆車前，看到有
    5人下車，有見到己○○下車，2個人跑到我這邊，把門打開
    ，要渠下車，渠不下車，其中3人持球棒去敲洪老闆的車，
    洪老闆的女兒開的小貨車從旁邊駛離，未注意甲○○女兒車
    輛有無遭砸等詞，顯見被告親自將挖土機駕駛座上方塑膠蓋
    吊上吊桿，再由證人謝耘光吊上吊車，孰料被告與甲○○發
    生齟齬，被告持棒追打甲○○，並裝填乙炔，準備引燃，證
    人謝耘光見狀離開現場，嗣甲○○及其家人趕上證人謝耘光
    ，並遭被告夥同其他不明人士敲損甲○○車輛。次查，證人
    即告訴人之妻乙○○○證述：其本來去買菜，回來後，女兒
    丙○○告知甲○○要求拿東西去工廠（按：即中壢市洽溪子
    22之2號），因丙○○不知工廠位置，遂陪同前往，到場時
    ，被告蹲在地上，因為被告前曾通知鍾雨騰藏匿挖土機位置
    ，故其告以好人做到底，被告稱不可能，車輛係購買得來，
    其請被告提供購買證明，惟無法提供，後由甲○○與被告談
    ，轉頭看時，被告拿著鐵管追著甲○○跟貨車司機，其衝過
    去拉住被告，放手後被告繼續追打，被告之後提起乙炔、氧
    氣桶，作勢點燃，並恐嚇要同歸於盡，如果無法同歸於盡，
    要到其住處，後其與丙○○共駕小貨車，甲○○駕駛另輛車
    ，行近高鐵領航北路停等紅綠燈，後面來1輛黑色休旅車，
    擋住甲○○車前，被告第1個下車，下車就喊打、砸，丙○○本欲下車，遭其勸阻，準備離開時，遭1名不詳年輕人砸
    中貨車等情；證人即甲○○之女丙○○亦結證稱：伊當時在
    看工廠外面，聽到聲音轉頭看見被告拿鐵管追甲○○，亦有
    目擊被告拿乙炔、氧氣桶，作勢點燃，並恫以欲同歸於盡，
    在高鐵青埔站附近停等紅綠燈時，被告駕駛黑色休旅車到場
    ，有約6人下車等節，顯見被告在前揭工廠內，追打甲○○
    ，並欲點燃乙炔、氧氣桶，恫嚇欲同歸於盡，足生危害於甲○○及其家人，嗣更夥同其他不詳男子，持棍棒在桃園縣中
    壢市○○○路，高鐵青埔站附近路旁，毀損甲○○所有休旅
    車及小貨車。另查，被告確有點燃煤氣炸燬其所居住之房舍
    之前情，經桃園縣政府警察局中壢分局報告本署檢察官偵查
    起訴現由臺灣桃園地方法院審理中乙節，此有報告書、起訴
    書及火災原因調查鑑定書等在卷足佐，顯見被告在前揭工廠
    內作勢點燃乙炔、氧氣桶，恫以同歸於盡一事，堪予採信。
    此外，另有甲○○提供之診斷證明書、休旅車及小貨車受損
    照片等附卷可稽。綜上，被告上開犯嫌洵堪認定。
二、核被告所為，係犯刑法第277條、第305條、第354條等罪嫌
    。被告上開犯行，犯意各別，行為互殊，請予分論併罰。被
    告前曾犯如事實欄所載之前科，甫執行完畢，有刑案資料查
    註紀錄表為憑，5年內故意再犯本件有期徒刑以上之罪，為
    累犯，請依刑法第47條第1項規定，加重其刑。
三、依刑事訴訟法第251條第1項提起公訴。
    此  致
臺灣桃園地方法院
中    華    民    國    98    年    7    月    28    日
                              檢  察  官   戊 ○ ○
本件證明與原本無異
中    華    民    國    98    年    8     月   10   日
                              書  記  官   葉 郁 珊
收受原本日期98年8月10日
所犯法條：
中華民國刑法第277條
（普通傷害罪）
傷害人之身體或健康者，處3年以下有期徒刑、拘役或1千元以下
罰金。犯前項之罪因而致人於死者，處無期徒刑或7年以上有期
徒刑；致重傷者，處3年以上10年以下有期徒刑。
中華民國刑法第305條
（恐嚇危害安全罪）
以加害生命、身體、自由、名譽、財產之事，恐嚇他人致生危害
於安全者，處2年以下有期徒刑、拘役或3百元以下罰金。
中華民國刑法第354條
（毀損器物罪）
毀棄、損壞前二條以外之他人之物或致令不堪用，足以生損害於
公眾或他人者，處2年以下有期徒刑、拘役或5百元以下罰金。

司法院資訊處製作；財團法人民間司法改革基金會備份。
